【裁判字號】    91,上訴,3306
【裁判日期】    920227
【裁判案由】    偽造有價證券等
【裁判全文】
臺灣高等法院刑事判決                          九十一年度上訴字第三三六號
    上  訴  人  臺灣臺北地方法院檢察署檢察官
    上  訴  人  戊○○
    即  被  告
    選任辯護人  莫怡萍律師
    上  訴  人  己○○
    即  被  告
    被      告  丙○○
    被      告  乙○○
    右三人共同
    指定辯護人  本院甲○辯護人  李廣澤
右上訴人因被告偽造有價證券等案件，不服臺灣台北地方法院九十年度訴字第四七四
號，中華民國九十一年十月四日第一審判決（起訴案號：臺灣台北地方法院檢察署八
十九年度偵字第一二四四九號）提起上訴，本院判決如左：
    主  文
原判決關於戊○○、己○○部分撤銷。
戊○○連續偽造私文書，足以生損害於他人，處有期徒刑月，如易科罰金，以佰
元折算壹日，偽造之「王銘山」署押貳枚沒收。又共同意圖為自己不法之所有，以詐
術使人將本人之物交付，處有期徒刑陸月，如易科罰金，以佰元折算壹日，附表編
號一所示之支票壹紙沒收。應執行有期徒刑捌月，如易科罰金，以佰元折算壹日，
偽造之「王銘山」署押貳枚、附表編號一所示之支票壹紙均沒收。
己○○共同意圖為自己不法之所有，以詐術使人將本人之物交付，處有期徒刑陸月，
如易科罰金，以佰元折算壹日，附表編號一所示之支票壹紙沒收。
檢察官就丙○○、乙○○之上訴駁回。
    事  實
一、戊○○前於民國（下同）七十一年及八十三年間，因犯違反票據法及賭博等案件
    ，分別經判處罰金確定，而己○○於八十七年間因違反公司法案件，亦經判處拘
    役確定。詎戊○○於八十九年五月十八日，在台北縣三重市○○路，以每張新臺
    幣（下同）三千元之代價，向綽號「王仔」之姓名年籍不詳成年男子購得如附表
    所示發票人已於支票發票人欄簽章之人頭空白支票後，嗣即在自由時報刊登出售
    上開支票之廣告，適己○○見之，即於八十九年五月間某日與戊○○聯絡，明知
    戊○○所持有之支票係人頭空白支票，並與戊○○明知該支票經為付款提示有不
    獲兌現之虞，竟與戊○○共同基於意圖為己○○不法所有之犯意聯絡，以四千元
    之代價向戊○○購買如附表編號一所示之人頭空白支票，並於該支票上填載發票
    日為八十九年六月九日、面額為十五萬六千七百八十元後，於同年月某日在台北
    市○○○路持該支票行使向陳永峰調借現金，致陳永峰陷於錯誤，不知該支票乃
    人頭支票而予收受，陳永峰並持上開支票向丁○○○借款後轉借予己○○約十五
    萬元，嗣丁○○○於八十九年六月九日提示上開支票，因該帳戶係拒絕往來戶而
    未獲付款，始知受騙。戊○○另基於偽造私文書之概括犯意，於八十九年五、六
    月間某日，在其原台北縣三重市○路○街六十二巷二十六號四樓住處，連續於前
    開購得如附表編號八、十四所示之二紙支票上，分別填載如附表編號八、十四發
    票日欄及面額欄所示之發票日及面額，並於各該支票背面偽造「王銘山」署押，
    而偽造「王銘山」之背書，足以生損害於「王銘山」。嗣於八十九年六月十九日
    ，己○○再度與戊○○聯絡欲購買人頭空白支票，戊○○即在如附表編號二、三
    所示之二紙支票上，依己○○指示分別填載如附表編號二、三發票日欄及面額欄
    所示之發票日及面額後，攜往台北市松山區○○○路○段三二號「力霸飯店」交
    付己○○時，當場為警查獲，並自戊○○處扣得其所有之人頭空白支票估價單二
    紙、附表編號八、十四所示之支票二紙，在己○○處扣得其所有之附表編號一所
    示之支票一紙。
二、案經臺北市政府警察局松山分局報請台灣台北地方法院檢察署檢察官偵查起訴。
    理  由
一、訊據上訴人即被告戊○○供承有於右揭時地自綽號「王仔」之姓名年籍不詳成年
    於附表編號八、十四所示之二紙支票背面，以「王銘山」名義背書之事實，惟矢
    口否認有何詐欺取財及偽造私文書之犯行，辯稱：空白支票是綽號「王仔」者放
    在伊處，看看是否有人要買，並不是以每張三千元之代價向「王仔」買來賣的，
    附表編號一所示之支票並不是伊賣給己○○的，與伊無關，而己○○持該支票向
    人調現乙事，伊也不知情，又因「王銘山」之名吉利，伊對外皆以「王銘山」為
    別名，所以伊於支票背面以「王銘山」名義背書，並無偽造私文書云云；而訊據
    上訴人即被告己○○供承有於右揭時地持附表編號一所示之支票向陳永峰調借現
    金之事實，然亦矢口否認有何詐欺犯行，辯稱：該支票係伊與發票人茂龍有限公
    司葉茂龍因業務往來而取得之客票，並非向戊○○購買的，支票退票後伊已設法
    解決取回該支票，伊並無詐欺之意思云云。經查：
(一)訊據被告戊○○於警訊時供承：已填寫金額之新竹國際商業銀行蘆洲分行面額十
    五萬六千七百八十元之人頭支票為己○○向伊購買的三張人頭支票之一，已由己○○交給他人提示過，而己○○是看伊在自由時報所登載廣告之電話與伊聯絡購
    買空頭支票，每張空白支票伊向己○○收取四千元，都沒有抵押品，也未查證己○○經濟狀況等語（見偵查卷第八頁背面、第九頁、第十頁），嗣於偵查時供承
    ：警訊中陳述實在... 空白支票是伊從報紙買來借給朋友，每張收四千元等語（
    見偵查卷第一二九頁背面），而被告己○○於警訊時亦供承：伊因基於朋友道義
    責任，才對向戊○○買支票乙事有所隱瞞等語（見偵查卷第十六頁背面），並有
    被告戊○○在自由時報刊登販賣人頭空白支票之廣告乙紙附卷可稽，而查若依被
    告戊○○所辯其係無償代綽號「王仔」者販賣空白支票，又豈有由被告戊○○出
    資刊登廣告並接洽販售之理，實與常理有違﹔至被告己○○雖辯稱附表編號一所
    示之支票係伊自茂龍有限公司葉茂龍處因業務關係而取得之客票等語，惟此為證
    人即茂龍有限公司負責人葉茂龍所否認，證人葉茂龍於原審法院調查時並證稱伊
    只是王強所經營之茂龍有限公司之倉庫管理員，王強以伊之名義擔任公司負責人
    ，而以公司名義在新竹國際商業銀行蘆洲分行之支存帳戶，是伊填寫蓋印公司大
    小章開設的，當時因伊太太失明要上台北來，生活困難，王強說每個月可多給伊
    五千元，但要伊幫他開支存戶給他使用... 該支存戶使用情形伊不清楚，支票都
    交給王強了等語（見原審卷九十年十一月二十三日訊問筆錄），是被告己○○所
    辯附表編號一所示之支票係其因業務關係而自葉茂龍處取得，已有可疑，況查被
    告己○○於原審法院審理時經詢以有無與茂龍有限公司之生意往來資料時，被告
    己○○並供稱沒有何生意往來資料，伊沒有保留任何資料云云（見原審卷九十年
    十一月二十三日訊問筆錄），是被告己○○並無法提供與茂龍公司生意往來之資
    料以資審酌，綜上所述，足認附表編號一所示之支票顯係被告己○○以四千元之
    代價向被告戊○○所購買而來，應堪認定。玆依證人葉茂龍上揭所述，其係掛名
    擔任茂龍有公司之負責人，並以其為公司負責人名義開立上揭新竹國際商業銀行
    蘆洲分行支票存款帳戶，是此銀行帳戶應屬人頭帳戶甚明，被告己○○與被告戊○○間就附表編號一所示之支票顯屬人頭空白支票之買賣，而查支票之使用應係
    發票人在付款銀行開設支票帳戶後，始得向該付款銀行申領支票使用，又豈有自
    發票人購買支票使用之理，玆被告戊○○向綽號「王仔」購買人頭空白支票後轉
    售予被告己○○，而被告己○○竟僅以區區四千元之代價，即得自被告戊○○取
    得面額高達十五萬元六千七百八十元之支票，是被告戊○○及己○○對此原屬人
    頭空白支票，雖經填載發票日及票面金額，惟於提示時當不獲兌現自應有所預見
    ，而被告戊○○對被告己○○向其購買已填載發票日及票面金額之附表編號一所
    示支票，其目的係為持供使用，亦應有所認識，玆被告己○○於八十九年五月間
    某日持明知經提示必不獲兌現之如附表編號一所示之支票向陳永峰調借現金，陳
    永峰即持該支票向丁○○○調借現金轉借被告己○○，嗣丁○○○屆期為付款提
    示，終因該帳戶係拒絕往來戶而不獲兌現等情，並據證人陳永峰及丁○○○於原
    審法院調查時結證屬實（見原審卷九十年十一月二日訊問筆錄），並有該支票及
    退票理由單各乙紙附卷可稽，被告己○○持該人頭支票向陳永峰調借現金，使陳
    永峰陷於錯誤而交付現金，難認被告己○○無詐欺之犯意，而查被告戊○○既明
    知被告己○○向其購買之系爭人頭支票係為供使用，竟仍將該人頭支票販售予被
    告己○○，嗣被告己○○持該人頭支票向陳永峰調借現款，被告戊○○就此與被
    告己○○間自具有共同詐欺之犯意聯絡。
(二)被告戊○○供承有於右揭時地在附表編號八、十四所示二紙支票背面，以「王銘
    山」名義背書之事實，並有各該支票附卷可憑。被告戊○○雖以「王銘山」係其
    別名，然查被告戊○○並未提出何積極證據以資證明其在外使用之別名為「王銘
    山」，其所述別名為「王銘山」無非係其片面之詞，而查支票係無因及流通證券
    ，潛在票據債權人之範圍並不特定，是於支票上背書，其所用名義應讓相關交易
    大眾均足以辨識其同一性，方為正途，否則執票人或其他票據權利人即難以認定
    其所欲主張票據權利之對象，被告戊○○於系爭支票上背書自應以能讓相關交易
    大眾辨識其同一性之本名為之，被告戊○○竟以客觀上不足以使不特定之潛在執
    票人能辨識其同一性之「王銘山」名義為背書行為，難認無偽造私文書之故意。
    而查偽造支票背書，在票據法上係表示對支票負擔保責任之意思，為法律規定之
    文書，並非依習慣表示一定用意之證明，且為此行為，足以生損害於他人，自應
    成立偽造私文書罪（參照最高法院七十年台上字第二一六二號判例）。
    綜上所述，被告戊○○、己○○前揭所辯均屬事後卸責之詞，殊無足採，本件事
    證明確，被告戊○○、己○○之犯行均堪認定。
二、核被告戊○○所為，係犯刑法第二百十條之偽造私文書罪及同法第三百三十九條
    第一項之詐欺取財罪；被告己○○上揭所為，係犯刑法第三百三十九條第一項之
    詐欺取財罪。至被告戊○○偽造「王銘山」署押後，用以偽造私文書，其偽造署
    押之行為係偽造私文書之階段行為，不另論罪。而被告戊○○及己○○二人就所
    犯詐欺取財罪部分，具有犯意聯絡及行為分擔，均為共同正犯。被告戊○○先後
    二次偽造私文書之犯行，時間緊接，方法相同，觸犯構成要件相同之罪名，顯係
    基於概括犯意為之，應依連續犯規定論以偽造私文書一罪，並依法加重其刑。被
    告戊○○所犯偽造私文書及詐欺取財二罪，犯意各別，手段互異，罪名不同，應
    予分論併罰之。原審就被告戊○○及己○○二人，予以論罪科刑，固非無見，惟
    查被告戊○○係在其原所住台北縣三重市○○路街六十二巷二十六號四樓住處，
    於附表編號八、十四二紙支票背面偽造「王銘山」名義背書，原審就此未詳加載
    明，尚有未洽﹔又附表編號八、十四所示之支票二張，雖屬人頭支票，惟究非屬
    偽造（理由詳後述），被告戊○○雖於該支票背面偽以「王銘山」之名義背書，
    然其尚未行使即遭查獲，自難認此二張支票係被告戊○○供犯罪所用之物，亦非
    犯罪所得之物，原審竟認此二張支票係供被告戊○○犯罪所用之物或犯罪所得之
    物，而依刑法第三十八條第一項第二款規定宣告沒收，同有未洽﹔又公訴意旨以
    被告戊○○尚有販售人頭空白支票十張予數名不詳姓名年籍之人，而認被告戊○○就此部分亦涉犯刑法詐欺罪嫌，惟被告戊○○就此部分並不構成刑法詐欺罪嫌
    （理由詳後述），然原審就此公訴人起訴之被告戊○○犯罪事實是否成立犯罪，
    竟疏未論述，實有未洽﹔另查被告戊○○及己○○前分別犯有賭博罪、違反票據
    法及違反公司法等案件，分別經判處罰金或拘役確定在案，固均未受有期徒刑以
    上刑之宣告，有本院被告全國前案紀錄表各乙份在卷可參，惟被告戊○○從事人
    頭空白支票之買賣，並在報紙上刊登廣告出售人頭空白支票，經警查獲之人頭支
    票即多達十八張，雖僅販售其中三張支票予被告己○○（其中二張尚未行使），
    然若非為警及時查獲，被告戊○○當必繼續為之，則影響票據交易安全甚鉅，而
    被告己○○竟不思循正當途徑使用票據，竟向被告戊○○購買人頭支票使用，因
    而危害持有該人頭支票之權利人權益，並妨害交易秩序，就被告戊○○及己○○
    二人之犯罪情節，及因而所可能致生之危害，自不宜宣告緩刑，原審併予以宣告
    緩刑，亦有不當，是被告戊○○及己○○二人上訴意旨否認有上揭犯行，固無理
    由，惟檢察官上訴意旨以原審諭知被告戊○○及己○○二人緩刑係屬不當，非無
    理由，則原判決關於被告戊○○及己○○部分既有上揭可議之處，自應由本院予
    以撤銷改判，爰審酌被告戊○○、己○○之素行，犯罪之動機、目的、手段，為
    圖一己之利竟買賣人頭空白支票，因而所致生之危害，影響票據交易安全，犯罪
    所得之金額及犯罪後態度等一切情狀，分別量處如主文第二項、第三項所示之刑
    ，被告戊○○部分並定其應執行之刑。而查被告戊○○及己○○行為後，刑法第
    四十一條業於九十年一月十日修正公布，並自同年月十二日起施行，將得易科罰
    金適用範圍之法定最重本刑上限由有期徒刑三年以下提高至五年以下，比較新舊
    法結果，以裁判時法較有利被告，自應依刑法第二條第一項前段之規定，並依修
    正後刑法第四十一條第一項、第二項規定就宣告之刑及定應執行刑諭知易科罰金
    之折算標準。而扣案之附表編號一所示之支票一紙，係屬被告己○○所有，且供
    犯罪所用之物，爰依刑法第三十八條第一項第二款規定宣告沒收，至被告戊○○
    於附表編號八、十四所示之支票背面上偽造之「王銘山」署押二枚，並依刑法第
    二百十九條規定宣告沒收。又扣案之人頭支票估價單二紙、附表編號二至七、九
    至十三、十五至十八號所示之支票，並無何積極證證足資證明與前揭被告所為偽
    造私文書及詐欺取財等犯罪相關，又非違禁物，爰不為沒收之諭知，併予敘明。
三、公訴意旨另以：被告戊○○意圖供行使之用，於八十九年五月間，在不詳地點，
    以每張三千元之代價，向綽號「王仔」者購買人頭空白支票後，在自由時報刊登
    出售支票之廣告，適被告己○○知悉被告戊○○販售人頭支票，而於八十九年五
    月間某日至同年六月十九日止，向被告戊○○購買票號ＡＡ0000000號、
    ＹＰ0000000號及ＹＰ0000000號之人頭支票三張，並由被告戊○○在該三張支票上填載發票日及票面金額，又被告戊○○將購得之票號ＢＥ00
    00000號及ＡＮ0000000號人頭空白支票二張，於其上填載發票日及
    票面金額，並於其背面以王銘山名義背書，因認被告戊○○及己○○就此於人頭
    空白支票上填載發票日及票面金額，另涉有刑法第二百零一條第一項之偽造有價
    證券罪嫌﹔又被告戊○○於販入人頭空白支票後，除販售予被告己○○外，並意
    圖供他人行使以獲得財產上不法利益之犯意，另出售人頭支票十張予其他多名姓
    名年籍不詳之人，而認被告戊○○就此部分及被告己○○就購買上揭票號ＹＰ0
    000000號、ＹＰ0000000號部分，另涉犯刑法詐欺取財罪嫌云云。
    按犯罪事實應依證據認定之，無證據不得推定其犯罪事實，刑事訴訟法第一百五
    十四條定有明文。訊據被告戊○○及己○○均否認有此部份犯行，而查所謂人頭
    支票，乃係發票人於付款銀行開設支票存款帳戶後，將所申領之支票交由他人使
    用，此除有未經發票人同意而盜用者外，該人頭發票人既同意將其所開設之銀行
    帳戶支票交由他人使用，顯係概括授權他人得簽發該支票帳戶之支票，則使用該
    人頭支票自無偽造有價證券可言，且附表所示支票之發票人，其中證人葉茂龍於
    原審法院調查時到庭證稱確有到新竹國際商業銀行蘆洲分行開立支存帳戶，並將
    所申領之支票交由王強使用等情，已如前述，又證人高敏榮於原審法院調查時證
    稱：伊曾任職昕頤企業有限公司，是董事長，並有親自到銀行開設支票帳戶，而
    公司實際並未營業即轉讓他人，於轉讓時有將公司大小章及空白票據一併轉讓等
    語（見原審卷九十一年六月十二日訊問筆錄），另證人洪千雯於原審法院調查時
    證稱：伊的
    是否遭冒用或相同伊不清楚等語（見原審卷九十一年六月十二日訊問筆錄），玆
    查附表編號十五所示之洪雅玲若係他人冒其名義開設帳戶申領支票使用，則該冒
    用者當唯恐洪雅玲知悉，又豈有將相關資料寄交洪雅玲處收受之理，是被告戊○○所辯係向綽號「王仔」者購買人頭支票，購買時支票上發票人欄即已簽章等語
    ，應堪採信，此公訴人亦認定被告戊○○係購買人頭支票轉售，是被告戊○○於
    販售時並依被告己○○之指示於該人頭支票上填載發票日及票面金額，被告戊○○及己○○自無偽造有價證券之可言，至被告戊○○除上揭供承曾販賣三張人頭
    支票予被告己○○外，矢口否認有販賣人頭支票予其他不詳姓名者，且查被告戊○○究販買何人頭支票予何不詳姓名者，該等不詳姓名者又持何人頭支票向何人
    詐取財物，均付之闕如，即被告戊○○究另向何人詐欺取財，並無此部份之具體
    犯罪事實，公訴人僅謂被告戊○○有販賣人頭支票予不詳姓名之人，惟就被告戊○○就此何以應成立詐欺取財罪責，並未提出何具體證據以資證明，至被告己○○雖向被告戊○○購買上揭三張人頭支票，惟僅持附表編號一所示之支票行使向
    陳永峰詐借現款，其餘二張未及使用即為警查獲，而刑法並無處罰預備詐欺，自
    難認被告己○○於向被告戊○○購買人頭支票時即應成立詐欺取財罪，是被告己○○就此部分亦無成立詐欺取財之犯行，縱上所述，被告戊○○及己○○被訴此
    部份偽造有價證券及詐欺取財犯行，尚屬不能證明，本應為無罪之諭知，惟公訴
    意旨認此等部分與被告戊○○及己○○二人前開論罪科刑部分有連續犯及牽連犯
    之裁判上一罪關係，爰不另為無罪之諭知。
四、公訴意旨另略以：被告丙○○、乙○○與被告戊○○基於共同意圖供他人行使以
    獲得財產上不法利得之概括犯意，先由被告戊○○於八十九年五月間，以每張三
    千元之代價，向綽號「王仔」之姓名年籍不詳成年男子購得人頭空白支票，復於
    買入後在自由時報上刊登出售支票之廣告，連續以每張四千元之代價，出售票號
    ＡＡ0000000號、ＹＰ0000000號、ＹＰ0000000號及其他
    不詳票號之十紙空白支票予己○○及其他多名姓名年籍不詳之人，並由被告丙○○、乙○○二人陪同交票，因認被告丙○○、乙○○涉犯刑法偽造有價證券及詐
    欺取財罪嫌云云。
五、按犯罪事實應依證據認定之，無證據不得推定其犯罪事實。又不能證明被告犯罪
    者，應諭知無罪之判決，刑事訴訟法第一百五十四條、第三百零一條第一項分別
    定有明文。又事實之認定，應憑證據，如未能發現相當證據，或證據不足以證明
    ，自不能以推測或擬制之方法為裁判基礎（參照最高法院四十年台上字第八六號
    判例）。查公訴人據以認定被告丙○○、乙○○涉有刑法偽造有價證券及詐欺取
    財罪嫌，無非係以彼等於被告戊○○上揭為警查獲時同在現場及自被告乙○○身
    上查獲如附表編號六所示之支票等為其論據。惟訊據被告丙○○、乙○○均堅詞
    否認有偽造有價證券及詐欺取財犯行，被告丙○○辯稱：當天伊從台南市到台北
    ，在一代書事務所碰到戊○○，戊○○就約伊一同去吃飯聊天，其間戊○○接到
    電話說要到台北市力霸飯店，就要伊一同前往，伊並不知人頭支票相關之事，而
    在伊身上之本票及切結書是伊買賣中古車所用的等語，被告乙○○則辯稱：當時
    伊與戊○○係男女朋友關係，當天伊下班後，戊○○說要請伊吃飯，伊在戊○○
    車上發現一張支票，就撿起來先放在身上，準備還給戊○○，之後警察就在伊身
    上搜到這張支票，伊並不知關於人頭支票之事，而彰化銀行提款卡是伊一位叔叔
    （徐子文）交付保管的，與本案無關等語。經查，被告戊○○係從事人頭支票之
    買賣，其並非冒用他人名義偽造為支票發票人而偽造本件支票，並無觸犯刑法偽
    造有價證犯行，已如前述，是被告丙○○及乙○○自無與被告戊○○共犯刑法偽
    造有價證券犯行可言，而本件人頭支票之買賣，訊據被告戊○○於警訊及偵審時
    迭次供稱：乙○○係伊同居人，所以都一同進出，而當天丙○○是從台南到台北
    來找伊玩，因伊要去力霸飯店所以才帶他一起去，僅有伊一人販賣人頭空白支票
    ，丙○○、乙○○並不知伊在販賣人頭空白支票等語，始終否認被告丙○○及乙○○有與其一同販賣人頭空白支票，且依被告己○○上揭於警訊時所述其於八十
    九年五月間某日係向被告戊○○購買附表編號一所示之人頭支票，並未據供述被
    告丙○○及乙○○就其向被告戊○○購買該空白支票有何關聯，至八十九年六月
    十九日，被告己○○再度與被告戊○○聯絡欲購買人頭空白支票，而約定在台北
    市松山區○○○路○段三二號之力霸飯店見面，被告丙○○、乙○○與被告戊○○既分別係朋友及男女朋友關係，當晚並約同一同吃飯，因而依被告戊○○要求
    而一同前往該力霸飯店，並不違常情，要難僅憑渠等同在現場即認應與被告戊○○共負買賣人頭支票刑責﹔至於被告乙○○身上查獲之彰化銀行提款卡一張（此
    據證人即該提款卡之所有人徐子文於原審法院調查時到庭證稱該提款卡係伊交被
    告乙○○保管等語－見原審卷九十年十二月十九日訊問筆錄），及自被告丙○○
    身上查獲之本票三紙、切結書一紙（其上係載明被告丙○○販賣中古車之內容）
    ，經核與本件買賣人頭支票無涉，尚難據為被告丙○○、乙○○有與被告戊○○
    共同買賣人頭支票之依據﹔另雖自被告乙○○身上查獲如附表編號六所示人頭空
    白支票一紙，惟查本件被告戊○○自綽號「王仔」者購入之人頭支票多達十餘張
    ，被告乙○○若有與戊○○共同從事人頭支票之買賣，並基於彼等間之男女朋友
    關係，被告戊○○當無僅交付一張人頭支票予被告乙○○保管之理，是被告乙○○上揭所辯係一時代被告戊○○保管該支票云云，亦非與常情至為悖離而不可想
    像，是被告丙○○、乙○○既始終否認有本件公訴人所指訴之犯行，而亦查無其
    他積極證據足資證明被告丙○○、乙○○涉有公訴人所指訴之犯行，被告丙○○
    、乙○○二人所辯並無偽造有價證券及詐欺取財犯行，均堪採信，原審因而以不
    能證明被告丙○○、乙○○犯罪，而為無罪之諭知，經核並無不合，檢察官上訴
    意旨猶以被告戊○○於上揭時地約定被告己○○買賣人頭支票而為警查獲時，被
    告丙○○及乙○○亦同在現場，並自被告乙○○身上查獲人頭空白支票一紙，即
    認被告丙○○及乙○○應與被告戊○○共負偽造有價證券及詐欺取財罪責，而指
    摘原審判決被告丙○○、乙○○無罪係屬不當，尚難認有理由，應予駁回。
據上論斷，應依刑事訴訟法第三百六十八條、第三百六十九條第一項前段、第三百六
十四條、第二百九十九條第一項前段，刑法第二十八條、第五十六條、第二百十條、
第三百三十九條第一項、第二條第一項前段、第四十一條第一項、第二項、第五十一
條第五款、第三十八條第一項第二款、第二百十九條，罰金罰鍰提高標準條例第一條
前段、第二條，判決如主文。
本案經檢察官施慶堂到庭執行職務。
中      華      民      國      九十二      年    二    月    二十七    日
                              臺灣高等法院刑事第三庭
                                  審判長法  官  張  連  財
                                        法  官  林  明  俊
                                        法  官  張  傳  栗
右正本證明與原本無異。
被告戊○○就偽造私文書部分及檢察官就全部判決如不服本判決應於收受送達後十日
內向本院提出上訴書狀，其未敘述上訴之理由者並得於提起上訴後十日內向本院補提
理由書（均須按他造當事人之人數附繕本）。
被告戊○○及己○○就詐欺部分不得上訴。
                                        書記官  秦  慧  榮
中      華      民      國      九十二  年      三      月      三      日
附錄    本判決論罪科刑法條：
刑法第二百十條：
偽造、變造私文書，足以生損害於公眾或他人者，處五年以下有期徒刑。
刑法第三百三十九條：
一意圖為自己或第三人不法之所有，以詐術使人將本人或第三人之物交付者，處五年
  以下有期徒刑、拘役或科或併科一千元以下罰金。
二以前項方法得財產上不法之利益或使第三人得之者亦同。
三前二項之未遂犯罰之。


司法院資訊處製作；財團法人民間司法改革基金會備份。
